臺灣宜蘭地方法院民事小額判決
111年度宜小字第380號
原      告  旺旺友聯產物保險股份有限公司

法定代理人  劉自明  
訴訟代理人  胡綵麟  
            朱文瑞  
被      告  郭俊夆  

上列當事人間請求侵權行為損害賠償事件，本院於民國111年11
月8日言詞辯論終結，判決如下：
    主  文
一、被告應給付原告新臺幣（下同）1萬3,269元，及自民國111
    年8月2日起至清償日止，按年息5％計算之利息。
二、原告其餘之訴駁回。
三、訴訟費用1,000元由被告負擔800元，餘由原告負擔。
四、本判決原告勝訴部分得假執行。
    事實及理由
一、被告經合法通知，未於言詞辯論期日到場，核無民事訴訟法
    第386條所列各款情事，爰依原告之聲請，由其一造辯論而
    為判決。
二、原告主張：被告駕駛車號000-0000號自用小客車於民國109
    年11月16日，行駛於宜蘭縣○○鄉○○路000號前路燈桿04837號
    時，因起駛前未注意來車，不慎撞擊由原告承保、訴外人楊
    玉鳳所有、林嘉慶駕駛車號000-0000號自用小客車（下稱系
    爭車輛），致系爭車輛受損，經維修實際支付3萬4,070元之
    維修費用（含零件8,370元、工資1萬1,700元、烤漆1萬4,00
    0元），原告並已依約賠付，被告應負5成肇事責任。為此，
    爰依民法第184條、第191條之2及保險法第53條第1項規定，
    提起本件訴訟。並聲明：被告應給付原告1萬7,035元，及自
    起訴狀繕本送達之翌日起至清償日止，按年息5％計算之利息
    等語。
三、被告未於言詞辯論期日到場，亦未提出書狀為任何聲明或陳
    述。
四、原告主張上開事實，業據其提出宜蘭縣政府警察局礁溪分局
    礁溪派出所道路交通事故當事人登記聯單、現場圖、初步分
    析研判表、行車執照、三川汽車材料有限公司估價單、尚進
    企業社估價單、統一發票收據、理賠計算書、賠償給付同意
    書等件在卷可佐（本院卷第15-31頁），並經本院調閱警方
    處理本件事故之調查卷宗核閱屬實，此有警方提供之道路交
    通事故現場圖、A3類道路交通事故調查紀錄表、事故現場照
    片、初步分析研判表附卷可稽（本院卷第45-46頁、第49-52
    頁、第55-62頁、第65頁）。又被告經合法通知，未於言詞
    辯論期日到場，亦未提出書狀作何聲明或陳述以為爭執，依
    民事訴訟法第280條第3項、第1項之規定，視同自認，自堪
    信原告之主張為真正，而原告既已依保險契約給付系爭車輛
    之修復費用，自得依上開法律規定代位行使對被告之損害賠
    償請求權。
五、按請求賠償物被毀損所減少之價額，雖得以修復費用為估定
    標準，但以必要者為限（例如修理材料以新品換舊品，應予
    折舊），有最高法院77年度第9次民事庭會議決議可參。被
    告因前開過失肇致本件車禍，並致系爭車輛受有損害等情，
    已如前述，則被告自應就系爭車輛損害負賠償責任。本件原
    告支出之修復費用3萬4,070元，含零件8,370元、工資1萬1,
    700元、烤漆費用1萬4,000元，有估價單、發票為憑（本院
    卷第25、27頁），其中烤漆及工資費用，無折舊問題。而系
    爭車輛有關零件部分之修復，既以新零件更換被損害之舊零
    件，則在計算損害賠償額時，自應將零件折舊部分予以扣除
    ，始屬必要修復費用。依行政院所頒固定資產耐用年數表及
    固定資產折舊率之規定，非運輸業用客車、貨車之耐用年數
    為5年，依定率遞減法每年折舊1000分之369，其最後1年之
    折舊額，加歷年折舊累積額，總和不得超過該資產成本原額
    9/10，是其殘值為1/10，且固定資產提列折舊採用定率遞減
    法則者，以1年為計算單位，其使用期限未滿1年者，按實際
    使用之月數相當於全年之比例計算之，不滿1月者，以1月計
    。系爭車輛係101年8月出廠，有行車執照存卷可參（本院卷
    第21頁，因不知其日，推定為8月15日出廠），迄本件車禍
    發生時即109年11月16日，已使用逾5年，則材料扣除折舊後
    之價值應為資產成本額之1/10，即837元（計算式：8,370元
    ×1/10＝837元，元以下四捨五入），是以系爭車輛之必要修
    復費用為2萬6,537元（計算式：837元＋工資1萬1,700元＋烤
    漆1萬4,000元＝2萬6,537元）。
六、次按損害之發生或擴大，被害人與有過失者，法院得減輕賠
    償金額，或免除之；前2項之規定，於被害人之代理人或使
    用人與有過失者，準用之，民法第217條第1項、第3項定有
    明文，亦即在適用民法第217條時，損害賠償權利人之代理
    人或使用人之過失，可視同損害賠償權利人之過失，適用過
    失相抵之法則。經查，本件車禍被告固有被告固有起駛前未
    注意其他來車之過失，惟系爭車輛駕駛人林嘉慶亦有不依規
    定駛入來車道之疏失，有宜蘭縣政府警察局道路交通事故初
    步分析研判表可憑（本院卷第65頁），此同為原告所不爭執
    （本院卷第99頁），故就系爭車輛毀損，系爭車輛之使用人
    林嘉慶亦有疏失。本院審酌被告與林嘉慶之過失情形及原因
    力大小，應負擔之過失責任分別為（被告）50％、（林嘉慶
    ）50％。基此，原告既係代位取得對被告之損害賠償請求權
    ，自應負擔系爭車輛駕駛人之過失責任，經過失相抵後，原
    告得代位訴請被告賠償之金額為1萬3,269元（計算式：2萬6
    ,537元×50％＝1萬3,269元，元以下四捨五入）。逾此範圍之
    請求，則不應准許。
七、被告經原告起訴請求賠償上開損害而未為給付，依民法第22
    9條第2項、第233條第1項前段及第203條規定，原告請求被
    告給付自起訴狀繕本送達翌日即111年8月2日（本院卷第73
    頁）起至清償日止，按年息5％計算之遲延利息，應屬有據。
八、綜上所述，原告依侵權行為及保險代位之法律關係，請求被
    告給付1萬3,269元及自111年8月2日起至清償日止，按年息5
    ％計算之利息，為有理由，應予准許。逾此部分請求，則屬
    無據，爰予駁回。
九、本件係就民事訴訟法第436條之8適用小額訴訟程序所為被告
    敗訴之判決，依同法第436條之20規定，由本院依職權宣告
    假執行。
十、訴訟費用負擔之依據：民事訴訟法第79條、第436條之19第1
    項規定，確定訴訟費用之負擔如主文第3項所示。
中　　華　　民　　國　　111 　年　　11　　月　　22　　日
                  宜蘭簡易庭  法  官  蕭淳元
以上正本係照原本作成。　　　　　　　　　
如不服本判決，應於送達後20日內，以判決違背法令為理由，向
本院提出上訴狀並表明上訴理由（上訴理由應表明：(一)原判決
所違背之法令及其具體內容；(二)依訴訟資料可認為原判決有違
背法令之具體事實），如於本判決宣示後送達前提起上訴者，應
於判決送達後20日內補提上訴理由書（須附繕本）。
如委任律師提起上訴者，應一併繳納上訴審裁判費。
中　　華　　民　　國　　111 　年　　11　　月　　22　　日
                               書記官  邱信璋